lang/common/courses/xfst-lexc/f.lexc
LEXICON verbs
!3 typer stammer: vokalstammer (finalvokal: a, i eller u), historisk set q stammer (vi ser dem kun som r stammeinternt ved verbalstammer), konsonantstammer (historisk set k eller t stammer, altid assimileret ordinternt, ergo ^C)

!# VOKALSTAMMER #!

!IV_voq_stem -> flex_iv_voq2_inflections
akisuvoq:akisu verb_itr "være dyr" ;
qiavoq:qia verb_itr "græde" ;

!XIi_voqXmorf_stem -> flex_iv_voq2_inflections
akivoq:aki verb_itr "svare" ;

!XIi_voqX_agentiv -> flex-iv_voq kun 2 medlemmer, forskel: bare +Gram/HV
utaqqivoq:utaqqi verb_itr "vente" ;

!# schwa
!XIuteXmorf -> flex_iv2_inflections schwa stamme (uti2)
nippuppoq:nipputi4 verb_itr "klistre sig fast" ; !schwa v/truncative suffikser nippuppoq+LIR -> nipputilerpoq


!#############!
!# C-STAMMER #!

!IV_k_stem -> flex_iv2_inflections
nuuppoq:nuu^C verb_itr "flytte" ; !med forbehold for brug af ^C, siden k-stamme er separeret her
qanippoq:qani^C verb_itr "være nær" ;
tupappoq:tupa^C verb_itr "blive forskrækket" ;

!XIitX_stem (IV_it_stem) -> flex_iv2_inflections
tikippoq:tiki^C verb_itr "ankomme" ;

!XItX -> flex_iv2_inflections        t stammer
qalappoq:qala^C verb_itr "koge" ;
qivippoq:qivi^C verb_itr "gå til fjelds" ; 
tipippoq:tipi^C verb_itr "lugte" ;

!XIiXmorf_stem -> XIiX2_inflections          blanding af t og k stammer med i før finalkonsonant 
kiggippoq:kiggi^C verb_itr "være kommet i klemme" ; !t-stamme med i før t (se XIitX_stem... samme?)
kiinarippoq:kiinari^C verb_itr "se frisk ud i ansigtet" ; !k-stamme kiinaq+GIK 

!XItsXmorf_stem -> XItsX3 ender på privativ IT og har formen tsoq ved Par
ilisiippoq:ilisii^C verb_itr "hekse / være heks" ; 

!#############!
!# R-STAMMER #!

!IV_r_stem -> flex_iv_r2_inflections     
!kommentar: r-stammer generelt, -er stammerne må være med schwa og ikke i pga ingen assibilering ved Par itertoq og ikke *itersoq
aallarpoq:aallar verb_itr "rejse" ;
ajorpoq:ajor verb_itr "være dårlig" ;
iterpoq:iter verb_itr "vågne" ;

!XIirXmorf_stem -> XIiX_fleksiver3
!kommentar: -ir stammer og ikke med schwa, da der kan assibilering ved Par, både aggersoq og aggertoq er mulige
aggerpoq:agger verb_itr "komme" ;

!IV_long_stem -> flex_iv_long2_inflections
kanaarpoq:kanaar verb_itr "slå sig på skinnebenet" ;

!IV_long -> flex_iv_long2_inflections
asoorpoq:asoor verb_itr "få fri" ;

!IVschwa -> flex_iv_schwa2_inflections
uerivoq:ueri2 verb_itr "være forfalden (til noget)" ; !uerivoq/ueraaq, uerigami, uerimmat, uerippat, ueriguni, uerisoq, uerilluni/ueraluni



LEXICON verb_itr
< "@P.itr.ON@" > verb_suffixes_itr_root ;

LEXICON verb_suffixes_itr_root
< %+V:0 %+IV:0 "@R.itr.ON@" > verb_moods ;
verb_to_verb ; !derivatives
!nominalizers ;

LEXICON verb_to_verb !GALLAR og NNGIT er de 2 suffixer som har fået separate fleksionsleksika i lang-kal
@P.gallar.ON@+GALLAR+Der/vv:@P.gallar.ON@%>g2allar verb_suffixes_itr_root_vv ;
@P.negation.ON@+NNGIT+Der/vv:@P.negation.ON@^T%>nngi^C verb_suffixes_itr_root_vv ;

LEXICON verb_suffixes_itr_root_vv
< %+V:0 %+IV:0 "@R.itr.ON@" > verb_moods ;

LEXICON verb_moods
< "@D.negation.ON@" "@R.itr.ON@" > verb_itr_moods ;
< "@R.negation.ON@" > verb_itr_neg_moods ;

LEXICON verb_itr_moods !modus og person + numerus skal adskilles, ellers ender vi med at lave et glossarium
!overordnede
+Ind:%<v2u verb_itr_pers_num ; !v2 da den geminerer anderledes (v2 -> p p) end den vanlige v -> f f
Imp_mood_itr ;
Int_mood_itr ;
Opt_mood_itr ;
!underordnede
@P.cau.ON@+Cau:@P.cau.ON@%<g2a verb_itr_pers_num ; !
@P.3CauCon.ON@+Cau:@P.3CauCon.ON@%<m2ma verb_itr_pers_num ; !recessivt m + m, den recessive realiseres ved vokalstammer
@P.itecau.ON@+IteCau:@P.itecau.ON@%<g2aanga verb_itr_pers_num ;
@P.3CauCon.ON@+Con:@P.3CauCon.ON@%<p2pa verb_itr_pers_num ; !recessivt p + p, den recessive realiseres ved vokalstammer
@P.cond.ON@+Con:@P.cond.ON@%<g2u verb_itr_pers_num ; 
+Par:%<t2u verb_itr_pers_num ;
@P.cont.ON@+Cont:@P.cont.ON@%<l2lu verb_itr_pers_num ; !recessivt l + l, den recessive realiseres ved vokalstammer
@P.cont.ON@+ContNeg:@P.cont.ON@%<na verb_itr_pers_num ;
@P.contnegalt.ON@+ContNeg+Alt:@P.contnegalt.ON@%<g4a verb_itr_pers_num ;

LEXICON verb_itr_neg_moods
!overordnede
+Ind:^T%<la verb_itr_pers_num ;
!20260328 Disse SKAL have separat leksikon 
Int_mood_itr_neg ;
Opt_mood_itr_neg ;
!underordnede
@P.cau.ON@+Cau:@P.cau.ON@%<na verb_itr_pers_num ;
@P.3CauCon.ON@+Cau:@P.3CauCon.ON@%<m2ma verb_itr_pers_num ; !recessivt m + m, den recessive realiseres ved vokalstammer
@P.3CauCon.ON@+Con:@P.3CauCon.ON@%<p2pa verb_itr_pers_num ; !recessivt p + p, den recessive realiseres ved vokalstammer
@P.cond.ON@+Con:@P.cond.ON@%<g2u verb_itr_pers_num ;
@P.itecau.ON@+IteCau:@P.itecau.ON@%<g2aanga verb_itr_pers_num ;
@P.cont.ON@+Cont:@P.cont.ON@%<l2lu verb_itr_pers_num ; !lidt sært den er med, men den findes i korpus
+Par:^T%<tsu verb_itr_pers_num ;

LEXICON Int_mood_itr_neg
+V+Int+2Sg:^T%<latit # ;
+V+Int+3Sg:^T%<la # ;
+V+Int+2Pl:^T%<lasi # ;
+V+Int+3Pl:%<lat # ;

LEXICON Opt_mood_itr_neg
+V+Opt+3Sg:%<kili # ;
+V+Opt+3Pl:%<kilit # ;
+V+Opt+3Pl:%<kilik # ; !+Orth/Alt+Use/-Spell


LEXICON verb_itr_pers_num
< "@D.3CauCon.ON@" "@D.cau.ON@" "@D.cond.ON@" "@D.contnegalt.ON@" "@D.itecau.ON@" > verb_itr_pers_num_Sg ;
< "@D.3CauCon.ON@" "@D.cau.ON@" "@D.cond.ON@" "@D.contnegalt.ON@" "@D.itecau.ON@" > verb_itr_pers_num_Pl ;
< "@R.cau.ON@" > verb_itr_pers_num_Cau ;
< "@R.itecau.ON@" > verb_itr_pers_num_Cau ;
< "@R.cond.ON@" > verb_itr_pers_num_Con ;
< "@R.3CauCon.ON@" > pers_num_Cau_Con_3pers ;
< "@R.itecau.ON@" > pers_num_Cau_Con_3pers ;
< "@R.contnegalt.ON@" > pers_num_ContNeg_alt ;

LEXICON verb_itr_pers_num_Sg
< 0:%< %+1Sg:{nga} > # ;
< 0:%< %+2Sg:{tit} > # ;
< 0:%< %+3Sg:{q} "@D.cont.ON@" > # ;
@R.cont.ON@@D.negation.ON@+4Sg:@R.cont.ON@@D.negation.ON@%<ni # ;

LEXICON verb_itr_pers_num_Pl
@D.cont.ON@+1Pl:@D.cont.ON@%<gut # ;
@R.cont.ON@@D.negation.ON@+1Pl:@R.cont.ON@@D.negation.ON@%<ta # ;
+2Pl:%<si # ;
@D.cont.ON@+3Pl:@D.cont.ON@%<t # ;
@R.cont.ON@@D.negation.ON@+4Pl:@R.cont.ON@@D.negation.ON@%<tik # ;

LEXICON verb_itr_pers_num_Cau
@D.3CauCon.ON@ verb_itr_pers_num_Cau_Sg ;
@D.3CauCon.ON@ verb_itr_pers_num_Cau_Pl ;
@R.3CauCon.ON@@R.itecau.ON@ pers_num_Cau_Con_3pers ;

LEXICON verb_itr_pers_num_Cau_Sg
+1Sg:%<ma # ;
+2Sg:%<vit # ;
+4Sg:%<mi # ;

LEXICON verb_itr_pers_num_Cau_Pl
+1Pl:%<tta # ;
+2Pl:%<ssi # ;
+4Pl:%<mik # ;

LEXICON verb_itr_pers_num_Con
verb_itr_pers_num_Con_Sg ;
verb_itr_pers_num_Con_Pl ;

LEXICON verb_itr_pers_num_Con_Sg
+1Sg:%<ma # ;
+2Sg:%<it # ;
+4Sg:%<ni # ;

LEXICON verb_itr_pers_num_Con_Pl
+1Pl:%<tta # ;
+2Pl:%<ssi # ;
+4Pl:%<nik # ;

LEXICON pers_num_Cau_Con_3pers
+3Sg:%<t # ;
+3Pl:%<ta # ;

LEXICON pers_num_ContNeg_alt
+4Sg:ni # ;
+1Pl:ta # ;
+2Pl:si # ;
+4Pl:tik # ;

LEXICON Imp_mood_itr
+Imp+2Sg:%<nak # ; !+Gram/ImpNeg
+Imp+2Sg:%<g3it # ; !+Gram/ImpPos
@R.gallar.ON@+Imp+2Sg:@R.gallar.ON@^T%<at # ;
+Imp+2Sg:%<na # ;
+Imp+1Pl:%<t2a # ; 
+Imp+2Pl:%<g3itsi # ;
!+Imp+2Pl+NNGUUJUIT:%<^Gitsinnguujuit # ;

LEXICON Int_mood_itr
+Int+2Sg:%<v2iit # ; !+Orth/Alt
+Int+2Sg:%<v2it # ;
+Int+3Sg:%<v2a # ;
+Int+2Pl:%<v2isi # ;
+Int+3Pl:%<v2at # ;
